臺灣臺中地方法院刑事判決　　　　　　 100年度易字第1559號
公　訴　人　臺灣臺中地方法院檢察署檢察官
被　　　告　林志濠
上列被告因竊盜案件，經檢察官提起公訴（100年度偵字第5922
號、6418號、9028號），本院判決如下：
    主    文
林志濠所犯如附表所示之罪，均累犯，各處如附表所示之刑。有
期徒刑部分應執行有期徒刑拾月，如易科罰金，以新臺幣壹仟元
折算壹日；拘役部分應執行拘役柒拾日，如易科罰金，以新臺幣
壹仟元折算壹日。
    犯罪事實
一、林志濠前於民國96年間，因違反職役職責案件，經國防部高
    等軍事法院高雄分院以96年度上訴字第85號判決判處有期徒
    刑2年4月確定，甫於98年8月8日保護管束期滿視為執行完畢
    。詎猶不知警惕，復意圖為自己不法之所有，而分別為下列
    之犯行：
  (一)於99年5月15日中午12時許，趁借住友人聞士豪位在臺中縣
    太平市（現改制為臺中市太平區○○○街90號住所之際，徒
    手竊取聞士豪所有之NOKIA廠牌（型號3710、序號000000000
    000000號）、LG廠牌行動電話行動機各1支及現金新臺幣（
    下同）2,000元；得手後旋即離去，並持上開NOKIA廠牌行動
    電話機前往臺中市○區○○○街135號1樓之50平民電訊行，
    變賣與不知情之電訊行員工林姿儀，所得款項均花用殆盡。
    聞士豪察覺上開物品遭竊，經報警處理，始循線查獲上情。
  (二)於99年6月15日下午4時許，在南投縣草屯鎮○○路炎峰國小
    前，乘陳淑珠下車購物不備之際，徒手竊取陳淑珠置於機車
    儀表版凹槽內之NOKIA廠牌（型號2610、序號0000000000000
    00號）及三星廠牌（型號J208、序號000000000000000號）
    行動電話機各1支；得手後旋即離去，並持上開行動電話機
    前往臺中市○區○○○街135號1樓之50平民電訊行，變賣與
    不知情之電訊行員工林姿儀，所得款項均花用殆盡。嗣陳淑
    珠察覺上開物品遭竊，經報警處理，始循線查獲上情。
  (三)於99年8月28日下午5時許，在太平市○○路鮮友火鍋餐廳前
    ，乘謝欣純用餐不備之際，徒手竊取謝欣純置於機車踏板上
    之書包1個（內有SONY ERICSSON廠牌、型號W595、序號0000
    00000000000號行動電話機1支及現金200餘元）；得手後旋
    即離去，並持上開行動電話機前往臺中市○區○○路1段535
    號將博電訊行，變賣與不知情之電訊行負責人古國銘，所得
    款項均花用殆盡。嗣謝欣純察覺上開物品遭竊，經報警處理
    ，始循線查獲上情。
  (四)於99年11月9日下午4時30分許，騎乘車牌號碼381-BTU號重
    型機車，在臺中縣豐原市（現改制為臺中市豐原區○○○路
    與直興街口，乘張炎和不注意之際，徒手竊取其女張○○（
    姓名、年籍詳卷）所有，暫置於機車上之書包1個（內含書
    本數冊及雨傘1把），得手後隨即逃逸。嗣張炎和察覺上開
    物品遭竊，經報警處理，始循線查獲上情。
  (五)於99年11月17日下午4時59分許，騎乘上開重型機車，在豐
    原市○○路與直興街口，乘黃瑞玟不注意之際，徒手竊取其
    暫置於機車上之書包1個，得手後隨即離去。嗣黃瑞玟察覺
    上開物品遭竊，經報警處理，始循線查獲上情。
  (六)於99年12月20日下午5時許，在臺中縣潭子鄉（現改制為臺
    中市潭子區○○○路○段143號前，見江宜蓁所有之車牌號碼
    HH8-727號重型機車鑰匙未取下，認有機可趁，徒手以該鑰
    匙開啟該重型機車電門後，發動引擎後駛離現場，而竊取該
    重型機車得手，供己代步使用，並於同日晚間7時許，將之
    棄置在臺中市○區○○路與光復路口。嗣於100年1月6日上
    午11時許，為警在上址尋獲，而循線查獲上情。
  (七)於99年12月31日晚間6時許，騎乘381-BTU號重型機車，在潭
    子鄉○○路○段99巷2號，乘陳麗真不注意之際，徒手竊取其
    女兒所有，暫置於機車上之書包1個（內含書本11本、餐盒
    、中英笛1支、零錢100餘元），得手後隨即逃逸無蹤。嗣陳
    麗真察覺上開物品遭竊，經報警處理，始循線查獲上情。
二、案經臺中市政府警察局第六分局、豐原分局報請臺灣臺中地
    方法院檢察署檢察官偵查起訴。
    理    由
一、證據能力部分：
    按被告以外之人於審判外之言詞或書面陳述，除法律有規定
    者外，不得作為證據，刑事訴訟法第159條第1項固有明文。
    惟按被告以外之人於審判外之陳述，雖不符前4條之規定，
    而經當事人於審判程式同意作為證據，法院審酌該言詞陳述
    或書面陳述作成時之情況，認為適當者，亦得為證據，同法
    第159條之5第1項規定甚明。本件檢察官、被告於本院審判
    程式時，就本判決所引用審判外之言詞或書面陳述，均同意
    將之作為證據，本院認該等具有傳聞證據性質之證據，其取
    得過程並無瑕疵，且與待證事實具有關聯性，證明力非明顯
    過低，以之作為證據係屬適當，認俱得為證據。
二、認定犯罪事實所根據的證據及理由：
  (一)被告於警詢、偵訊及本院審理時，均坦承上揭竊盜之犯行。
  (二)證人即被害人聞士豪、陳淑珠、謝欣純、張炎和、江宜蓁及
    陳麗真於警詢之證詞，足以證明犯罪事實一、(一)至(四)、(六)、
    (七)之事實。
  (三)證人林姿儀、古國銘於警詢之證詞，足以證明犯罪事實一、
    (一)至(三)之事實。
  (四)卷附通聯調閱查詢結果、手機買賣同意書、將博國際通訊讓
    渡證明書、現場監視錄影器翻拍畫面及照片數張，及100年1
    月18日、100年1月19日、100年6月1日警局公務電話紀錄、
    豐原分局函文及所附照片、職務報告2紙，足以證明全部犯
    罪事實。
  (五)綜上，被告之自白核與事實相符，本件事證明確，被告竊盜
    犯行足堪認定。
二、論罪科刑之理由：
  (一)核被告所為，均係犯刑法第320條第1項之竊盜罪。其上開犯
    行，犯意各別，行為互殊，應予分論併罰。
  (二)被告有前揭犯罪事實所載論罪科刑執行情形，有臺灣高等法
    院被告前案紀錄表1份在卷可憑，其受有期徒刑執行完畢，5
    年內故意再犯本件竊盜有期徒刑以上之罪，均為累犯，均應
    依刑法第47條第1項之規定，加重其刑。
  (三)爰審酌被告之平日素行非佳，曾有竊盜前科（參見臺灣高等
    法院被告前案紀錄表）、其各次行竊犯罪之動機與目的均僅
    為貪圖一己之私利、各該次所竊財物之價值、對社會治安所
    生危害之程度，及其犯罪後均坦承犯行，態度堪稱良好等一
    切情狀，各量處如主文所示之刑，並均諭知易科罰金之折算
    標準，暨定其應執行刑及諭知易科罰金折算標準，以資懲儆
    。
三、應適用之法條：
  (一)刑事訴訟法第299條第1項前段。
  (二)刑法第320條第1項、第47條第1項、第41條第1項前段、第51
    條第5款、第6款。
  (三)刑法施行法第1條之1第1項、第2項前段。
本案經檢察官林煒容到庭執行職務
中    華    民    國   100    年    9     月    30    日
                  刑事第十四庭  法  官  黃建都
以上正本證明與原本無異。
如不服本判決應於收受判決後10日內向本院提出上訴書狀，並應
敘述具體理由；其未敘述上訴理由者，應於上訴期間屆滿後20日
內向本院補提理由書（均須按他造當事人之人數附繕本）「切勿
逕送上級法院」。
告訴人或被害人對於判決如有不服具備理由請求檢察官上訴者，
其上訴期間之計算係以檢察官收受判決正本之日期為準。
                                書記官  賴玉真
中    華    民    國   100    年    9     月    30    日
附錄論罪科刑法條
刑法第320條第1項：
意圖為自己或第三人不法之所有，而竊取他人之動產者，為竊盜
罪，處5年以下有期徒刑、拘役或5百元以下罰金。
附表：
┌─┬─────────┬──────────────┐
│編│  犯  罪  行  為  │  所 犯 罪 名 及 宣 告 刑   │
│號│                  │                            │
├─┼─────────┼──────────────┤
│1 │如犯罪事實一、(一)  │林志濠竊盜，累犯，處有期徒刑│
│  │                  │參月，如易科罰金以新臺幣壹仟│
│  │                  │元折算壹日。                │
├─┼─────────┼──────────────┤
│2 │如犯罪事實一、(二)  │林志濠竊盜，累犯，處有期徒刑│
│  │                  │參月，如易科罰金以新臺幣壹仟│
│  │                  │元折算壹日。                │
├─┼─────────┼──────────────┤
│3 │如犯罪事實一、(三)  │林志濠竊盜，累犯，處有期徒刑│
│  │                  │參月，如易科罰金以新臺幣壹仟│
│  │                  │元折算壹日。                │
├─┼─────────┼──────────────┤
│4 │如犯罪事實一、(四)  │林志濠竊盜，累犯，處拘役貳拾│
│  │                  │日，如易科罰金以新臺幣壹仟元│
│  │                  │折算壹日。                  │
├─┼─────────┼──────────────┤
│5 │如犯罪事實一、(五)  │林志濠竊盜，累犯，處拘役貳拾│
│  │                  │日，如易科罰金以新臺幣壹仟元│
│  │                  │折算壹日。                  │
├─┼─────────┼──────────────┤
│6 │如犯罪事實一、(六)  │林志濠竊盜，累犯，處有期徒刑│
│  │                  │參月，如易科罰金以新臺幣壹仟│
│  │                  │元折算壹日。                │
├─┼─────────┼──────────────┤
│7 │如犯罪事實一、(七)  │林志濠竊盜，累犯，處拘役肆拾│
│  │                  │日，如易科罰金以新臺幣壹仟元│
│  │                  │折算壹日。                  │
└─┴─────────┴──────────────┘